【裁判字號】    98,上訴,2338
【裁判日期】    990224
【裁判案由】    強盜等
【裁判全文】
臺灣高等法院臺中分院刑事判決        98年度上訴字第2338號
上  訴  人
即  被  告  丙○○
選任辯護人  林志銘律師
上列上訴人因強盜等案件，不服臺灣苗栗地方法院98年度訴字第
337 號中華民國98年9 月24日第一審判決（起訴案號：臺灣苗栗
地方法院檢察署97年度偵字第3961、4914號、97年度偵緝字第15
6 、158 、159 、203 號），提起上訴，本院判決如下：
    主  文
原判決撤銷。
丙○○犯如附表所示各罪，均累犯，各處如附表所示之刑。主刑
部分應執行有期徒刑拾伍年。扣案之斜口鉗、鯉魚鉗各壹支，均
沒收。
    事  實
一、丙○○曾因贓物、違反槍砲彈藥刀械管制條例、偽造文書、
    脫逃及竊盜等案件，經法院分別判處有期徒刑4 月、3 月、
    5 月、8 月及1 年2 月，合併定執行刑為有期徒刑2 年5 月
    確定，於民國94年5 月22日縮刑期滿執行完畢。復意圖為自
    己不法所有，分別基於如附表編號1 至5 所示之犯意，而於
    如附表編號1 至5 所示之時間、地點，以如附表編號1 至5
    所示之方法，為如附表編號1 至5 所示之各個犯罪行為。且
    其前已有多次竊盜及贓物之前科紀錄，復再為附表編號1 (1)
    、2 (1)、2 (2)、3 、4 等竊盜及加重竊盜犯行，顯有犯竊盜
    罪之習慣。
二、案經苗栗縣警察局移送、新竹市警察局第一分局、苗栗縣警
    察局頭份分局、苗栗縣警察局大湖分局報請及苗栗縣警察頭
    份分局報請臺灣新竹地方法院檢察署呈請臺灣高等法院檢察
    署令轉臺灣苗栗地方法院檢察署檢察官偵查起訴。
    理  由
壹、證據能力部分：
一、按被告以外之人於偵查中向檢察官所為之陳述，除顯有不可
    信之情況者外，得為證據，刑事訴訟法第159 條之1 第2 項
    定有明文。經查：本件證人黃文信、甲○○、劉喜陽、己○○、戊○○、辛○○於偵查中向檢察官所為之證述，均經具
    結擔保其等係據實陳述，且檢察官亦無違法取供之情事，依
    上開陳述作成時之客觀條件與環境，並無顯有不可信之情況
    ，是自應有證據能力。
二、按被告以外之人於審判外之陳述，雖不符第159 條之1 至第
    159 條之4 之規定，而經當事人於審判程序同意作為證據，
    法院審酌該言詞陳述或書面陳述作成時之情況，認為適當者
    ，亦得為證據；當事人、代理人或辯護人於法院調查證據時
    ，知有第159 條第1 項不得為證據之情形，而未於言詞辯論
    終結前聲明異議者，視為有前項之同意，刑事訴訟法第159
    條之5 定有明文；又當事人同意或有同條第2 項依法視為同
    意某項傳聞證據作為證據使用者，實質上即表示有反對詰問
    權之當事人已放棄其反對詰問權，如法院認為適當，不論該
    傳聞證據是否具備刑事訴訟法第159 條之1 至第159 條之4
    所定情形，均容許作為證據（最高法院97年台上字第6715號
    判決參照）。經查：本件下列所引被告以外之人之審判外陳
    述（含言詞及書面陳述），本院於審理中均一一踐行「告以
    要旨」程序，而檢察官、被告及辯護人在知悉上開證據係審
    判外陳述之情形下，對於各該審判外之陳述，均分別表示「
    沒有意見」，或僅就其真實與否表示意見，並未於言詞辯論
    終結前就證據能力聲明異議（見本院卷第109 至110 頁）；
    而本院審酌該等陳述作成時之情況，認為其證據之取得過程
    並無瑕疵，且與待證事實具有關連性，證明力非明顯過低，
    而具適當性，是自亦有證據能力。
貳、實體部分：
一、被告之辯解：
    被告丙○○矢口否認有何（加重）竊盜、恐嚇取財、加重強
    盜、妨害公務之犯行，辯稱：
  (一)附表編號1 (1)、(2)部分：伊不認識乙○○，也從未打過電話
    給乙○○，豈可單憑黃文信之供述即認定伊有竊盜及恐嚇犯
    行，況本案之中國石油股份有限公司VIP 加油集點卡是在黃
    文信身上找到，與伊無關云云。
  (二)附表編號2 (1)、(2)部分：伊雖坐過阿傑那輛0826的車，由阿
    傑開車，伊坐副駕駛座，但車牌的英文字母伊不清楚，且伊
    與阿傑去他伯父家搬東西，搬東西的是阿傑，伊在車上等，
    後來阿傑送伊幾瓶洋酒，伊與阿傑不熟，便通知孟繁榮開車
    載伊回家，伊不知有竊盜車牌及甲○○住處財物之事云云。
  (三)附表編號3 部分：伊女友王麗雯與證人丁○○一起向證人徐
    坤豪承租同棟大樓6 樓之房屋，伊當天是與女友到租屋處休
    息，電梯監視器拍攝到伊所戴的帽子是「阿昌」的，並非從
    辛○○住處竊得云云。另於原審則辯稱：伊當天是去同棟大
    樓找住在6 樓之友人徐坤豪，電梯監視器拍攝到伊所戴的帽
    子是「阿昌」的，且紙箱裡面放置垃圾，是要幫徐坤豪代為
    丟棄的，並非伊等竊盜其他住戶之贓物云云。
  (四)附表編號4 部分：那條電纜線是伊從綽號「阿杰」之友人住
    處拿的，有經過「阿杰」同意，伊放在車上防身用，伊之前
    在科學園區作工程時，曾經看過外包商使用相同的電纜線，
    並非中華電信所專有的電纜線云云。
  (五)附表編號5 (1)、(2)部分：伊當天進去被害人己○○的家，沒
    有出示任何武器，也沒有攜帶兇器，伊跟己○○講話時，仍
    保持5 公尺之距離，況且伊與己○○對話時間長達20至30分
    鐘，己○○並未達不能抗拒之程度，伊只有恐嚇取財而已。
    至於妨害公務部分，伊有跑給警察追，但警員陳有國是自己
    跌倒受傷的，伊開車轉到巷子裡面去才發現是死巷，伊迴轉
    就撞到旁邊人家的圍牆，車子就停下來了，伊不是故意要撞
    警察的偵防車，且伊是通緝犯，看到警察自然心虛而跑給警
    察追，並無妨害公務之主觀犯意及犯行云云。
二、認定事實所憑之證據及理由，暨對被告辯解之判斷：
  (一)附表編號1 (1)、(2)部分：
  1.附表編號1 (1)所示乙○○所有之車號7317-MX 號、馬自達廠
    牌銀色休旅車1 輛，係於附表編號1 (1)所示之時、地遭竊，
    且該車內置放有乙○○所有之中國石油股份有限公司VIP 加
    油集點卡1 張（卡號：HＺ0000000000000C號，下稱中油VIP
    集點卡），而該車嗣為警方尋獲時已遭焚燬棄置等事實，業
    據證人即被害人乙○○於警詢中證述明確（見97年度偵字第
    4914號卷第41至44頁、97年度偵字第963 號卷第26至32頁）
    ，並有公路監理電子閘門車號查詢汽車車籍列印資料、車籍
    查詢基本資料詳細畫面列印資料、新竹市警察局車輛協尋電
    腦輸入單、苗栗縣警察局車輛尋獲電腦輸入單、贓物認領保
    管單各1 份在卷可稽（見97年度偵字第4914號卷第45至48頁
    、97年度偵字第963 號卷第41 頁 ），復有苗栗縣獅潭鄉現
    場勘查照片4 張、該自小客車遭焚毀照片2 張（見97年度偵
    字第4914號卷第31至33頁）可資佐證，應堪認屬實。
  2.證人黃文信於偵查中明確證稱：「（問：97年2 月19日下午
    12時5 分是否在忠孝路87號查獲中油公司VIP 一張？）有。
    」、「（問：這卡從何而來？）大約96年12月在省立苗栗醫
    院門口，我上我朋友丙○○的車，我從他車上的副駕駛座的
    置物箱拿來的。」、「（問：你拿這張卡時，丙○○在車上
    嗎？）在。」「（問：你拿這張卡時，丙○○知道嗎？）不
    知道。」、「（問：你拿這張卡做何事？）集點數換贈品。
    」、「（問：知不知道這張卡是何人的？）不知道。」、「
    （問：這卡是你偷來的？）是，我從丙○○車上偷來的，但
    是我不認識卡片主人乙○○。」、「（問：這卡片從96 年
    12月22日到97年2 月8 日共使用12次，是否都是你使用的？
    ）是。」、「（問：當時你拿卡時，丙○○開何車？）馬自
    達3000的休旅車。」、「（問：與丙○○之關係？）國小同
    學，與他認識很久，我不會認錯人。」、「（問：之前是否
    有說到中油VIP 卡是從丙○○的休旅車上偷來的？）對。」
    、「（問：丙○○身高多少？）大約160 幾～170 幾公分。
    」、「（問：丙○○的身材？）很瘦，膚色不知如何描述。
    」、「（問：如果看到照片，認得出來？）認得出來。」、
    「（問：【提示97偵963 卷附丙○○照片】你所稱的丙○○
    ，是否此人？）對。」、「（問：知否丙○○車上的中油
    VIP 卡從何而來？）我不知道。」、「（問：丙○○開的休
    旅車是他所有的？）我不知道。」、「（問：他以前有無開
    過這輛車？）我當天是第一次看到他開這輛車，所以我不知
    道這輛車是不是他的，我以前沒看過他開過這輛車。」等語
    （見97年度偵字第963 號卷第74、75頁、97年度他字第23 7
    號卷第4 至6 頁），且其於原審中之證述，亦與偵查中所證
    大致相符（見原審卷第117 至119 頁）；佐以被告確曾持有
    銀色馬自達廠牌休旅車1 輛（並以之作為行竊後搬運贓物之
    工具，詳下述），且證人黃文信於上開證述過程中，亦同時
    坦認其取得中油VIP 集點卡之舉，並未取得被告之同意，而
    為違反自己利益之陳述，而其此部分竊盜犯行，業經臺灣苖
    栗地方法院以97年度易字第247 號判決「黃文信犯竊盜罪，
    累犯，處有期徒刑肆月，如易科罰金，以新臺幣壹仟元折算
    壹日」確定在案，此有該案判決書1 份附卷足考（見97 年
    度偵字第4914號卷第22頁），是本院認證人黃文信之證詞應
    具有相當程度之真實性，而足認黃文信確於96年12月間某日
    某時，在署立苗栗醫院門口搭乘被告所駕駛之馬自達廠牌休
    旅車時，竊取該車副駕駛座置物箱內乙○○所有之中油VIP
    集點卡1 張無訛。
  3.本院綜觀上情，相互參酌剖析，上開乙○○所有之馬自達廠
    牌銀色休旅車既連同其車內置放之中油VIP 集點卡一併遭竊
    ，而黃文信又係自被告所駕駛之馬自達廠牌休旅車竊得該車
    副駕駛座置物箱內之中油VIP 集點卡，則被告所駕駛之馬自
    達廠牌休旅車，顯即係乙○○所失竊之馬自達廠牌休旅車，
    殆無疑義。又被告既持有上開已失竊且非自己所有之馬自達
    廠牌休旅車，復無法合理交代該車來源，再參以附表編號2
    (1)（被告竊取壬○○所有之車牌換掛於該車上）、2 (2)（被
    告竊取甲○○住處之財物後，以該車作為行竊後搬運贓物之
    工具）部分之犯行，及被告確曾與另1 名綽號「阿傑」之人
    共同持有該車等情（均詳如下述），足認上開馬自達廠牌之
    銀色廂型自小客車1 輛乃係被告及綽號「阿傑」之人所共同
    竊取之事實，已達於通常一般之人均不致有所懷疑，而得確
    信其為真實之程度，應可認定。是被告空言否認此部分犯行
    ，自不足採。
  4.附表編號1 (2)所示被告恐嚇取財部分之犯行，亦據證人乙○○於警詢中證述明確（見97年度偵字第4914號卷第41至44頁
    、97年度偵字第963 號卷第26至32頁），並有上開馬自達廠
    牌休旅車失竊及遭焚燬棄置之相關卷證資料在卷可佐。本院
    衡以證人乙○○上開馬自達廠牌之休旅車確實被竊，且其證
    述該車失竊後復遭恐嚇取財之過程，及犯嫌因取財未果，乃
    將該車推落苗栗縣獅潭鄉○○村○○鄰○○○路山谷處棄置
    ，並加以焚燬等情，與實務上常見之擄車勒贖集團手法極為
    類似，況證人乙○○亦無甘冒犯未指定犯人誣告罪而故為虛
    偽申告之必要，是證人乙○○之證詞應具有相當程度之真實
    性，足認乙○○確有於附表編號1 (2)所示之時、地，遭人以
    電話恫嚇：「你的車在我這裡，你還要不要？」（台語）等
    語，並要求其交付新臺幣（下同）6 萬元贖回上開馬自達廠
    牌休旅車，致其心生畏懼無訛。又證人乙○○雖於電話中無
    法分辨究係何人對其恐嚇，然該車既為被告及「阿傑」所共
    同竊取，已如前述，則若非被告或「阿傑」中之1 人憑恃該
    車向乙○○恐嚇取財，又有何人會對乙○○稱：「『你的車
    在我這裡』，你還要不要」等語？況觀之該車最終遭推落山
    谷焚燬棄置之處，地處偏遠，而該車之體積龐大、噸位非輕
    ，倘欲將該車順利推落山谷、加以焚燬並離開現場，衡情顯
    非1 人所能獨立為之；且該車遭人推落山谷後為警尋獲之時
    點（即97年2 月1 日上午9 時40分許，見97年度偵字第4914
    號卷第48頁），又與被告及「阿傑」2 人所犯如附表編號2
    (2)所示（97年1 月15日上午某時）之竊盜犯行（詳如下述）
    ，兩者時點亦屬密接。本院綜觀上情，相互參酌剖析，認被
    告與「阿傑」2 人，共同竊取上開馬自達廠牌休旅車（已如
    前述）後，復另行起意，基於共同恐嚇取財之犯意聯絡，推
    由其中1 人，向乙○○恐嚇要求給付該車之贖款，嗣因取財
    未果，又因其2 人所犯如附表編號2 (2)所示（97年1 月15日
    上午某時）之竊盜犯行已遭被害人甲○○及員警劉喜陽發覺
    ，遂共同決意於97年1 月15日上午11時許（即員警劉喜陽發
    覺後）至97年2 月1 日上午9 時40分許（即警方在山谷尋獲
    前）之某時將該車推落山谷焚燬棄置，企圖毀跡滅證等事實
    ，已達於通常一般之人均不致有所懷疑，而得確信其為真實
    之程度，應可認定。是被告空言否認此部分犯行，亦不足採
    。
  (二)附表編號2 (1)、(2)部分：
  1.附表編號2 (1)、(2)所示壬○○所有之車號0826-SF 號自小客
    車車牌2 面及甲○○住處財物，係於如附表編號2 (1)、(2)所
    示之時、地遭竊之事實，業據證人即被害人壬○○於警詢中
    、甲○○於警詢及偵查中證述明確（見97年度偵字第760 號
    卷第12至14、15至17、54至55頁、97年度偵緝字第159 號卷
    第35、36頁），並有失車－唯讀案件基本資料列印單（見97
    年度偵字第760 號卷第24頁）、贓物認領保管單各1 份在卷
    可憑（見97年度偵字第760 號卷第28頁），應堪認屬實。
  2.被告最初於97年7 月11日內勤檢察官訊問時供承：「（問：
    【提示97偵760 號第32頁孟繁榮之相片】認不認識此人？）
    認識，他綽號吸腦。」、「（問：97年1 月15日上午11 點
    左右，是否跟吸腦約在聯合大學後門見面？）有。」、「（
    問：當時你是1 個人去，還是有人跟你一起去？）我朋友阿
    傑跟我一起去，我不知道他真實名字，都是電話聯絡，他的
    電話輸入在手機內。」、「（問：當天是否跟阿傑一起開車
    去？）是。開1 台白色或銀色的休旅車，顏色我不記得了，
    當時是阿傑開的車。」、「（問：車從何來？）阿傑開車來
    載我，我們當天早上先到新竹峨眉鄉某一住宅偷東西。」、
    「（問：如何進去偷？）阿傑把車停下，我跟他一起下車，
    他走去開門，門是喇叭鎖，他用手就轉開了，他進去，我就
    跟進去，進去後，我就知道要偷東西，我也有幫忙搬東西，
    我有偷。」、「（問：【提示97年偵字第760 號甲○○筆錄
    】是否偷這些東西？）我有搬酒，其他東西是阿傑搬的。」
    、「（問：偷這些東西做什麼？）酒要喝的，其他東西阿傑
    要做什麼我不知道。」、「（問：何人約吸腦見面？）我約
    的，我想叫他幫我把酒載回家。」、「（問：你約吸腦見面
    時，有無跟他說要幫忙載你偷來的東西？）沒有，他不知道
    我偷東西。」、「（問：後來與吸腦見面後，是否有把偷來
    的東西搬到他車上？）有，我搬酒，其他東西是阿傑搬的。
    」、「（問：把贓物搬到吸腦車上時，是否遇到刑事警察局
    三隊的小隊長？）有。」、「（問：當時他是不是叫你們不
    要走，他要查？）他說不要搬了，沒有尊重他。一開始我不
    知道他是何人，後來吸腦說他是刑警隊的，我害怕就開吸腦
    的車逃跑。」、「（問：阿傑開何人的車跑？）休旅車。」
    等語（見97年度偵緝字第159 號卷第5 至6 頁），明確自白
    其確有與「阿傑」共同於如附表編號2 (2)所示之時、地竊取
    甲○○住處財物之事實；其於97年11月27日偵訊時亦供稱：
    「（問：在內勤檢察官偵訊時，有無以強暴、脅迫之方式逼
    使你作成不利己之供述？）沒有。」等語（見97年度偵緝字
    第159 號卷第17頁），足認其上開自白乃係出於任意性無訛
    。
  3.被告之上開自白，復核與：證人甲○○於警詢及偵查中迭
    證稱：伊自外返家時，見住所門口有1 男子手裡拿著東西隨
    即搭上1 部銀色休旅車離開，伊有看到那男子的正面（於偵
    查中確認並非被告），但當時竊賊並不是只有1 個，有人坐
    在車上接應，伊看到該銀色休旅車之車號前4 碼為0826，英
    文沒看清楚等語（詳見97年度偵字第760 號卷第12至14、54
    至55頁、97年度偵緝字第159 號卷第35頁）；證人即警員
    劉喜陽於偵查中證稱：「（問：97年1 月15日上午11時多，
    是否有經過聯合大學後門路口附近？）有。」、「（問：在
    該處是否見到孟繁榮？）有。」、「（問：當時經過情形？
    ）我當時騎腳踏車經過該處，看到孟繁榮坐在他的自小客車
    駕駛座上，後面行李箱是開的，有2 人從另1 台銀色休旅車
    上搬東西到孟繁榮的後行李箱內，我覺得可疑，過去準備盤
    查，孟繁榮看到我就主動下車，因為我們倆認識，之前他被
    我抓過，我問孟繁榮這些東西從哪來，他還沒回答，我就過
    去問另外2 個的身分，他們沒有回答我，我問孟繁榮這些東
    西是不是偷來的，孟繁榮說他是接到丙○○的電話來這邊幫
    忙載東西的。因為我看到搬的東西是洋酒類的東西，感覺有
    點像大搬家，我就先把1 個黑色手提包從孟繁榮後行李箱拿
    下來，我覺得那裡面應該會有資料，我叫另外2 人拿身分證
    給我看時，丙○○藉故找香菸上了孟繁榮的車，另1 男子以
    拿證件為由上另外1 部銀色的休旅車，之後這2 人就開車跑
    了，留下孟繁榮跟那個黑色手提包」等語（見97年度偵字第
    760 號卷第74、75頁）；證人孟繁榮於警詢及偵查中證稱
    ：「（問：97年l 月15日中午11時15分是否在聯合大學後門
    的路口查獲你車號5838-HN 的後行李箱上有如贓物認領保管
    單上的物品？）當天我是接到丙○○的電話，約在法院門前
    的燦坤見面，我到後他又叫我到聯合大學後門口等他，所以
    我又開車過去，我到時他還沒到，後來他到後，就叫我把後
    行李箱打開，我把行李箱打開，坐在駕駛座上，打開駕駛座
    窗戶跟經過該處的刑警隊的小組長劉喜陽打招呼，後來他好
    像看到有人一直往我後行李箱搬東西，就過來叫我下車，我
    下車站在劉喜陽後方，丙○○和1 個不知名男子當時不知劉
    喜陽是警察，還一直搬東西到我後車廂，劉喜陽就去後車廂
    拿了1 個黑色手提包來看，看到裡面有3 張1 千元紀念幣、
    手錶、零錢，丙○○藉機要跟我拿香菸，我說香菸在車上，
    他就突然上車把我車子開走。另外那個男子是跑去他們開來
    的休旅車上，把車開走。黑色手提包就被留下來…。」、「
    （問：丙○○和另外1 名姓名不詳男子開1 部銀色廂型休旅
    車車號是幾號？目前車輛哪裡去了？）我沒注意看，當時警
    方盤查時有記下車牌，警察說車號是0826-SF ，因為當時就
    1 名警察盤查我們3 個，在警方打電話要查詢車輛時，丙○○則跑進我的5838-HN 自小客車將我開走逃離現場，另外1
    名不知名男子則跑上那部0826-SF 銀色休旅車同樣的將車開
    走，逃離現場。」、「（問：警方在逃離現場有查扣到哪些
    證物？）上述之黑色手提包在丙○○開我的5838-HN 車要逃
    離之際，被警方在後車箱及時拿住，予以查扣。」等語（詳
    見97年度偵字第760 號卷第6 至10、55至56頁），均大致相
    符，並有贓物認領保管單1 份在卷可佐（見97年度偵字第76
    0 號卷第28頁，此即為被告與「阿傑」正將竊得物品自銀色
    休旅車上搬運至孟繁榮車上時，為行經該處之員警劉喜陽發
    覺可疑並前往盤查後及時起出之「黑色手提包1 只」內所裝
    載之物品【即甲○○住處遭竊之部分物品】），足認被告上
    開自白與事實相符。被告嗣後雖翻異前供，否認犯行，惟其
    辯解顯與上開事證不符，自不足採。
  4.本院綜觀上情，相互參酌剖析，佐以被告於偵查中即已供承
    ：「（問：於97年1 月15日11時15分在苗栗市聯合大學後門
    路口為警查獲之際在場之銀色馬自達牌休旅車何來？）不是
    我開的，是我朋友英傑（音），綽號叫阿傑。」、「（問：
    如何來到該處？）我是被他載來的。」等語（見97年度偵緝
    字第159 號卷第10、11頁），並不否認其於斯時確有搭乘「
    銀色馬自達牌休旅車」乙節，當可推知被告與「阿傑」2 人
    於斯時所駕駛者，應係馬自達廠牌之銀色休旅車，且該車之
    車號為0826-S F號無訛；參以附表編號1 (1)所示之馬自達廠
    牌銀色休旅車確為被告及「阿傑」2 人共同竊取，且被告及
    「阿傑」2 人係駕駛「馬自達廠牌銀色休旅車」共同至甲○○之住處行竊，而上開馬自達廠牌銀色休旅車、車號0826-S
    F 號車牌2 面（該車牌原係懸掛於馬自達廠牌淺藍色休旅車
    上，見97年度偵字第760 號卷第24頁）、甲○○住處財物，
    又係先後於如附表編號1 (1)、2 (1)、(2)等時點遭竊，三者遭
    竊時點密接，及上開馬自達廠牌銀色休旅車，係於97年2 月
    1 日上午9 時40分許經警方發現遭人推落山谷焚燬棄置（詳
    如前述），而被告及「阿傑」2 人係於97年1 月15日上午11
    時許駕駛「馬自達廠牌銀色休旅車」被員警劉喜陽發覺涉有
    竊盜犯行，並旋趁隙逃逸，則其2 人於知悉竊盜犯行已然遭
    警方發覺之情況下，顯有將該「馬自達廠牌銀色休旅車」毀
    跡滅證之動機，至為昭然；再參以一般竊賊為掩人耳目，而
    事先採取竊車並竊牌改懸於車上之手段，以利其隱蔽、遂行
    其往後之犯行乙節，乃事所常見，且被告亦始終無法合理交
    代該車及車牌2 面之來源。綜合上述各情，足認被告及「阿
    傑」2 人係為掩人耳目，乃於竊取上開馬自達廠牌銀色休旅
    車後，再度竊取車號0826-SF 號車牌2 面改懸於該車上，俾
    利其2 人隱蔽、遂行其等前往甲○○住處竊取財物之犯行（
    其2 人共同竊取之上開馬自達廠牌銀色休旅車，與其2 人嗣
    後共同至甲○○之住處行竊所駕駛之「馬自達廠牌銀色休旅
    車」，係同一輛車），殊屬明確。是上開車號0826-SF 號車
    牌2 面為被告及「阿傑」2 人所竊取之事實，已達於通常一
    般之人均不致有所懷疑，而得確信其為真實之程度，應可認
    定。被告之辯解顯與上開事證不符，自難憑採。
  (三)附表編號3 部分：
  1.附表編號3 所示被害人辛○○所有之財物，係於如附表編號
    3 所示之時、地遭竊之事實，業據證人即被害人辛○○於警
    詢及偵查中證述明確（見臺灣基隆地方法院檢察署97年度偵
    字第2088號卷第7 、13、14頁），並有監視錄影系統翻拍照
    片8 張及行竊現場照片9 張在卷可稽（見同上卷第5 頁反面
    、第6 、8 、9 頁），堪認屬實。
  2.依被告之供述及上開監視錄影系統翻拍照片顯示之影像，可
    知被告進入電梯時頭上確戴有一頂帽子；而證人辛○○業已
    於警詢中確認該頂帽子係其遭竊之網狀黑白帽子（品牌為
    ADLIB ）無訛，被告雖辯稱：該帽子係「阿昌」的云云，惟
    其始終無法提供「阿昌」之真實姓名年籍資料，顯有可疑。
    又證人徐坤豪於原審中證稱：其並未住在基隆市○○街424
    號6 樓，該處是租給其女友丁○○及被告女友王麗雯等語（
    見原審卷第151 頁）；另證人丁○○於本院審理時證稱：其
    曾經於97年3 、4 月間與被告之妻王麗雯在基隆市○○街合
    租過房子，到97年12月25日退租，門牌號碼忘記了，只知道
    是在6 樓，屋主是徐坤豪，徐坤豪沒有住在該處。剛住進去
    時有整理出大型垃圾，是用其賣衣服所剩下的大袋子及自己
    準備的垃圾袋裝這些垃圾，後來其有拿到地下室清除，其不
    清楚被告與王麗雯有無清除過垃圾等語（見本院卷第107 至
    108 頁反面），可知被告於原審辯稱其是到基隆市○○街42
    4 號6 樓找徐坤豪云云，與事實不符；再者，該社區地下室
    1 樓停車場內設有垃圾集中場（垃圾子母車），提供住戶全
    天候傾倒垃圾等情，有基隆市警察局第二分局97年8 月18日
    基警二分偵字第0970209509號函1 份在卷可佐（見臺灣基隆
    地方法院檢察署97年度偵緝字第310 號卷第68頁），證人丁○○亦證稱其是將垃圾拿到地下室清除，則被告之女友王麗
    雯與丁○○同租該處，必然知悉該處地下室設有垃圾集中場
    ，且王麗雯於97年5 月2 日下午亦與被告一同前往該屋，被
    告竟捨此不為，反將基隆之垃圾載運至臺北傾倒，此舉顯與
    常情有違。是被告於原審所辯：紙箱裡面放置垃圾，是要幫
    徐坤豪代為丟棄的云云，應係事後杜撰之詞，不足採信。
  3.證人即被告之女友王麗雯對於檢察官當庭勘驗監視錄影光碟
    之內容：「光碟內容有部分檔案為照片檔案，另有監視器播
    放畫面時的翻拍攝影，所攝到的鏡頭為約在97年5 月2 日上
    午10時32分時，『阿昌』（經王麗雯當庭指認）進入電梯內
    ，在電梯內查看電梯的感應器跟樓層按鈕，然後離開電梯，
    另於97年5 月2 日下午3 時10幾分許，看到頭戴帽子的丙○○進入電梯，另外在戶外時，見到王麗雯駕駛小汽車停在路
    旁，丙○○先打開副駕駛座車門，然後陸續搬東西進入車上
    ，所搬的物品有一箱紙箱，該紙箱原先是由綽號『阿昌』者
    從屋內搬出，過沒多久，有一女子手拿粉紅色的塑膠袋搬上
    車。」，表示沒有意見（見臺灣基隆地方法院檢察署97 年
    度偵字第2088號卷第13、14頁）。
  4.本院綜觀上情，相互參酌剖析，認被告既能取得贓物（即上
    開ADLIB 網狀黑白帽子），且無法合理交代該贓物之來源，
    事後又指示王麗雯駕車載運上開紙箱，可見其確有參與竊盜
    犯行，灼然甚明。附表編號3 所示辛○○住處之財物為被告
    、「阿昌」及「阿美」所共同竊取之事實，已達於通常一般
    之人均不致有所懷疑，而得確信其為真實之程度，應可認定
    。
  (四)附表編號4 部分：
  1.附表編號4 所示臺灣電力股份有限公司所有之電纜線1 條，
    係於不詳之時、地遭竊，且該電纜線亦確係自被告所駕駛之
    車輛後車廂內尋獲之事實，業據證人即該公司員工張枝生於
    警詢中證述明確（見臺灣新竹地方法院檢察署97年度偵字第
    4775號卷第112 至114 頁），並有贓物認領保管單1 份在卷
    可佐（見同上卷第118 頁），堪認屬實。
  2.被告於偵查中已自承：「（問：警方查扣之【扣押物品目錄
    表編號16】電纜銅線1 條，經台灣電力公司線路技術員張枝
    生檢視後表示，該條電纜銅線【長約l 公尺、線徑250MCM】
    為該公司所有之「600V交連PE電纜」，你於何時、何地？竊
    取該電纜銅線？）…我是在上個月月初左右到朋友家時，在
    走廊上看見該條電纜銅線，我就將它帶走，放在車上要防身
    用的。」、「（問：車上查扣之電纜線何來？）是綽號阿添
    之人拾荒所撿得，我去他家看到，就『未經過該友人之同意
    』拿回家裡要當做防身使用…。」等語明確（見97年度偵字
    第3961號卷第12頁），且核與上開卷證資料大致相符，足認
    被告確實未經他人之同意，而於如附表編號4 所示之時、地
    竊取上開電纜線1 條，至為明確。被告於本院審理時雖翻異
    前詞，辯稱：該條電纜線係在綽號「阿杰」之友人家中取得
    ，伊有經過該友人同意云云，惟其始終無法提供該名友人之
    真實姓名年籍資料（且其於偵查中所稱之友人時為「阿添」
    、嗣又改稱為「阿杰」，前後反覆不一），復無法合理交代
    該電纜線之來源，其辯解自難憑採。又本案因無積極證據得
    以認定被告行竊該電纜線時，該電纜線客觀上係屬電業法第
    105 條所稱之「供電設備」，是依「罪證有疑，利於被告」
    之證據法則，此部分自應為被告有利之認定，而認被告上開
    所為尚不構成電業法第105 條之罪，併此敘明。
  (五)附表編號5 (1)、(2)部分：
  1.附表編號5 (1)部分，業據證人即被害人己○○於原審審理時
    證稱：「（問：妳在97年6 月12日下午的時候，是不是有歹
    徒侵入到妳家？）對。」、「（問：妳家是在新竹市○區○○○街72巷37弄9 號嗎？）對。」、「（問：妳發現歹徒侵
    入妳家時，記得大概是下午幾點的時候嗎？）大概是3 點多
    。」、「（問：能不能請妳陳述一下當時發現歹徒侵入的整
    個經過情形？）當時他侵入我家的時候，就是他直接跑到我
    房間，當時我是在睡午覺，還穿著內褲在睡午覺，然後他就
    侵入我房間去，我看到就嚇一跳，可是他一進來就說他只要
    錢，然後他第一眼看到就是我的保險箱，他就逼我要打開保
    險箱，因為我很緊張，所以我就打開保險箱給他拿東西，拿
    好了他就跟我講說不行報警，當初他進來的時候，他說是只
    有他到我房間去，可是他跟我講說樓下還有2 個人，因為我
    聽到那麼多人，我就嚇到了，我打開保險箱給他東西拿一拿
    差不多有半個鐘頭的時間，要走的時候他還逼我要把車子的
    鑰匙交出來，然後他就開著我車子就跑了。」、「（問：妳
    剛才提到是因為他逼妳，妳才打開保險箱的？）對。」、「
    （問：他是怎麼逼妳的？）他就一直靠近我，因為當時我在
    睡覺，所以我還穿著內褲，我就嚇死了，然後他說把保險箱
    打開來，然後一步一步一直靠近我，我真的是很怕。」、「
    （問：他當時有提到說樓下還有2 個人，現在跑路欠錢這些
    話嗎？）有，他說他們是在跑路，那因為他樓下還有2 個人
    在等，所以他逼著我快一點要把錢拿出來。」、「（問：妳
    房間是在幾樓？）我房間在2 樓。」、「（問：他那時候逼
    妳的時候，他手上有拿任何的東西嗎？）他揹一個很大的背
    包，然後手放在背包裡有拿一個東西，我只是看到有一段是
    鐵，可是他沒有完全拿出來，只是他手握住放在背包裡面。
    」、「（問：他當時有講任何其他說要不利於妳的話嗎？）
    他是說他要錢，我如果拿出來，他就不會傷害我。」、「（
    問：妳警詢中提到說他那時候是拿出一支扳手恐嚇我，要我
    打開保險箱，妳警詢為什麼會說那個東西是扳手？）因為我
    看到後面那一段好像是扳手。」、「（問：所以妳是看到有
    一段像是鐵的東西，那妳就推測說那是扳手是嗎？）對。」
    、「（問：所以警詢中才會說那個是扳手是嗎？）是。」、
    「（問：妳那時候的確是非常害怕對不對？）對。」、「（
    問：害怕到他叫妳幹什麼妳就幹什麼是嗎？）對。」、「（
    問：妳還記得妳大概被他拿走了哪些東西嗎？）一些金子，
    還有我先生的鑽戒，我兒子的手錶，一些現金，那現金是放
    在我皮包，他逼我拿鑰匙的時候，我把皮包拿出來，他就把
    我的皮夾搶過去，把現金拿走。」、「（問：另外妳有給他
    ，妳兒子的車號4567-KV 車子的鑰匙是嗎？）他逼我要把車
    子的鑰匙拿出來。」、「（問：他後來走的時候，就開著妳
    兒子的車子走了？）對，他走了以後我才報案的。」、「（
    問：妳家裡的門鎖或是安全設備有任何被破壞的嗎？）有，
    他把我的電話線剪斷，還有保全會響的也剪斷，然後從我大
    門進來，我大門的鎖都破壞掉，再到我2 樓房間的鎖也破壞
    掉。」、「（問：妳為什麼會看到他手裡有拿著一個像是扳
    手的鐵器？）因為他有露出一截出來。」、「（問：妳那時
    候有害怕他會拿出那個鐵器來攻擊妳嗎？）對，我就是很怕
    。」、「（問：那時候妳家裡只有妳1 個人是嗎？）對，只
    有我1 個人在。」、「（問：妳當時睡午覺穿著內褲，妳後
    來有沒有把外褲穿起來？）有，我說你趕快走，因為我是蓋
    著被，然後他就是臉翻過去，我趕快把外褲穿起來。」、「
    （問：被告他進入房間的時候，距離妳大概有幾步？）差不
    多有3 尺，因為我的床很靠近我房間的門，所以他一開起來
    就已經是靠近我的床了。」、「（問：距離大概多長？）距
    離大概有2 、3 尺。」、「（問：被告當時跟妳講話的口氣
    如何？）他的口氣就是一直逼我拿出來，快點把保險箱打開
    來。」、「（問：會不會很兇？）對，我就開了很久，我手
    就一直抖，然後開了1 次，又開不起來，我好像有跟他講說
    你不要一直叫，我真的是沒辦法開，後來我慢慢的才開起來
    。」、「（問：當時的時候，妳知不知道妳保全線已經被破
    壞了？）不知道，他走了以後，警察來才看到的。」、「（
    問：妳這樣開保險箱的時間大概多久？）有幾分鐘。」、「
    （問：大概幾分鐘？有沒有5 分鐘？）應該有，我也記不太
    清楚，因為我一直轉，轉了有幾分鐘，後來我跟他說你不要
    一直叫，我真的開不起來了。」、「（問：妳車鑰匙是放在
    哪裡？2 樓還是1 樓？）我車鑰匙那時候我都忘記了，然後
    我就一直找，我走一步，他跟一步，我就一直找，我再跑到
    樓下來找，找沒有再跑到我房間去，後來我再拿我的皮包出
    來找，就是在我的皮包裡面，那他看到我拿皮包出來，就把
    我皮包搶過去，把皮夾拿出來，把現金拿走。」、「（問：
    這過程大概幾分鐘？）可能有10幾分鐘，因為我再到樓下，
    再跑上來。」、「（問：從被告進去妳有沒有可能是藉著拖
    延時間來讓保全到達？）沒有。」、「（被告問：那時候我
    揹著一個包包，我帶著黑色手套，我手放在包包那裡，妳有
    看到我真的有拿東西嗎？）你手是放在你包包，然後握一個
    東西，後面露出一截是鐵的，你手一直握著，你不是沒有握
    東西，因為我很怕你把那個兇器拿出來傷害我。」、「（被
    告問：當時我進去，我告訴妳說，我有朋友在樓下，現在在
    跑路，只是要錢，那時候我們講話是不是講了差不多有20分
    鐘左右？）對。」、「（被告問：當時我從進去到走的時候
    ，我有沒有拿任何的東西去壓住妳、脅迫妳錢拿出來，還是
    說有觸碰到妳任何身體的部份？）你是沒有觸碰到我的身體
    任何部份，可是我看你揹那個袋子裡面又有放武器，用手握
    住那些東西，所以我就怕了。」、「（被告問：當時妳拿鑰
    匙出來的時候，妳包包是放在床上，妳鑰匙拿給我過後，我
    沒有去搶妳的，是我去床上妳包包那裡拿的，我不是從妳手
    中搶過來是不是？妳放在床上拿鑰匙，不是妳拿在手上，我
    過去把妳整個搶過來的？）對，我就是把鑰匙拿出來，然後
    皮包在床上，可是你看到我的皮包，你就過來搶過去了。」
    、「（被告問：我是在床上那邊，旁邊這樣拿錢，我不是從
    妳手中搶過來，那時候妳已經走到床旁邊去了？）對，你就
    是把我的皮包拿過去，把皮夾拿出來，把現金拿走。」、「
    （問：當時被告拿妳財物的時候，在那個時況下，妳能抗拒
    嗎？）我不能抗拒，因為我已經嚇的全身發抖了。」、「（
    問：妳剛才有提到說妳曾經在樓下也有在樓上，妳在樓下或
    樓上的時候，被告都有一直跟著妳嗎？）對，他一直跟著我
    。」、「（問：都一直跟在妳的旁邊，是嗎？）對。」、「
    （問：距離也蠻近的是嗎？）是，因為他的手都沒有離開那
    個東西，所以我真的是很怕他拿出來會把我打下去。」等語
    （見原審卷第11 9頁反面至126 頁），核與被告於警詢、偵
    查中迭自承：伊當時帶著1 個包包，內有斜口鉗、鯉魚鉗及
    扳手，且伊當時有在言語上叫被害人拿出錢財，語調帶有嚴
    厲凶狠的意味，也有騙被害人說樓下還有2 個朋友，都是在
    跑路的，後來要走的時候，看到外面有1 輛車，就叫被害人
    拿出鑰匙，並將車輛開走等語（見臺灣新竹地方法院檢察署
    97 年 度偵字第47 75 號卷第25至27頁、97年度偵字第3961
    號卷第2 、3 、11頁），大致相符，並有贓物認領保管單1
    份在卷可憑（即【車號4567-K V號自小客車及該車原廠鑰匙
    】，見臺灣新竹地方法院檢察署97年度偵字第4775號卷第
    107 頁），及被告自承其所有供上開犯罪所用之斜口鉗、鯉
    魚鉗各1 支扣案可佐（見同上卷第26至28、52頁），足見證
    人己○○上開所證，應非虛言，而可採信。
  2.按恐嚇取財罪與強盜罪，二者就其同具有不法得財之意思及
    使人交付財物而言，固無異趣。但就被害人是否喪失意思自
    由，不能抗拒言之，前者被害人尚有意思自由，後者被害人
    之意思自由已被壓制，達於不能抗拒之程度。故恐嚇取財罪
    ，其恐嚇行為雖不以將來之惡害通知為限，即以目前之危害
    相加，亦屬之。但必其強暴、脅迫手段，尚未使被害人達於
    不能抗拒之程度始可；如其強暴、脅迫行為，已使被害人喪
    失意思自由，達於不能抗拒之程度，即應構成強盜罪，而非
    恐嚇取財罪。至於是否「不能抗拒」，又應以通常人之心理
    狀態為準；如行為人所實施之不法手段足以抑制通常人之抗
    拒，使之喪失自由意思，即與之意義相當，反之則否。而在
    通常人所能抗拒之狀態，但因被害人年齡、性別、性格、體
    能等因素，其抗拒能力較之通常人減弱，足認其抗拒顯有困
    難者，即應以被害人本人之心理狀態為判別標準；又所謂不
    能抗拒，祇須行為人所施之暴力已足使被害人本人主觀上受
    到壓制無法抗拒為已足，至客觀上是否已達一般人皆不能抗
    拒之程度，則非所問（最高法院96年度台上字第4409號判決
    參照）。本院衡以被告侵入被害人己○○住處之時，己○○
    僅獨自1 人在家，而被告所背負之背包內復插放足以令人認
    係「兇器（鐵器）」之物品，且部分鐵器外露，被告又始終
    將手握於該部分外露之鐵器上，緊隨在己○○之側，期間並
    告知己○○其樓下還有2 個朋友，都是在跑路的等語，不斷
    示意己○○交付財物等情；則依通常人之心理狀態，突遇上
    開情況，當會慮及被告可能隨時自背包內取出兇器，傷害其
    生命、身體，更何況己○○為一中年婦女（44年生，年籍詳
    卷），其抗拒能力顯然較之通常人為弱，其突遇上開情況，
    自更無法期待其會有積極之反抗行為，足認己○○處於上開
    情況下，顯已完全喪失其意思、行動自主之能力，而陷於不
    能抗拒之程度，灼然甚明，被告在己○○不能抗拒時使之交
    付財物，應構成強盜行為，而非僅屬恐嚇取財行為。被告固
    於原審及本院審理時翻異前詞，辯稱：伊當時未攜帶工具，
    伊行為僅應成立恐嚇取財罪云云，惟其辯解顯與上開事證不
    符，應係事後卸責之詞，並不足採。另被告及其選任辯護人
    雖向本院聲請再次傳訊證人己○○，然本院審酌證人己○○
    業經原審傳訊並經交互詰問，且其就事實經過已陳述明確，
    應無再為傳訊之必要，併此敘明。
  3.附表編號5 (2)部分，業據證人即員警陳有國於原審審理時證
    稱：「（問：你目前在哪裡任職？）苗栗縣警察局頭份分局
    偵查隊。」、「（問：你在97年7 月10日凌晨的時候，是不
    是有前往新竹市○○區○○路6 段679 巷內埋伏守候想要抓
    住本案被告丙○○？）、是。」、「（問：那時候除了你之
    外，還有哪些人參與？）小隊長鄭世聰、陳德清還有一個偵
    查佐羅銘煌及我四個人，另外還有一個新竹市第一分局派出
    所，有支援的警員在那邊埋伏。」、「（問：你們最後有抓
    到被告嗎？）有。」、「（問：能不能請你陳述一下，你們
    圍捕並且最後抓到被告的經過？）當時是被告丙○○跟另外
    一個名字我忘記了及他女友，走到雅歌那台要牽車的時候，
    我們要向前盤查，表明身份，他就立刻上車之後，衝撞旁邊
    的人、圍籬、車子，到最後因為有危害到我們生命的時候，
    我們在對他車子的輪胎開槍，致他車子無法行進，之後他才
    從車子裡面逃出，那時候他逃出車子之後，在我們偵防車的
    後面下車之後，再從我們車子上面跳下來，跳下來我們再從
    旁邊把他攔住，那時候有攔住，後來因為他衝撞力很大，把
    他攔了一下，把我推倒之後再往下，走到底下，之後就是民
    眾有圍捕到的情形，這後面我就不知道。」、「（問：有一
    部車號Q9-9213 號的公務警車，就是你所講的偵防車，是嗎
    ？）是的。」、「（問：你們這台車當時有被被告丙○○開
    車衝撞是嗎？）尾巴有被他衝撞到，就是後保險桿那部份。
    」、「（問：你剛提到被告他有衝撞你的身體是嗎？）對。
    」、「（問：在你攔住他的時候，他有衝撞你的身體？）對
    ，他是從Q9-9213 偵防車跳下來，那時候我在前面要攔他，
    那時候來衝撞我的。」、「（問：你有受傷嗎？）有。」、
    「（問：你哪裡受傷了？）詳如診斷證明書，因為事隔一年
    了，最主要的傷就是骨頭有骨折。」、「（問：就是你的左
    手中指第2 指節閉鎖性骨折、雙肘、右肩及左膝多處挫擦傷
    ，是嗎？）是。」、「（問：你剛講警車的衝撞是指什麼定
    義？你剛才說他有衝撞你們警車？）他那時候是逃逸，他有
    衝撞旁邊的建築物，建築一直在閃，當然他也不知道那台是
    警車，講實在話，Q9-9213 的偵防車，它就是一般的民車，
    車子部份到最後是他有衝撞到後保險桿，他逃出來的時候，
    Q9-9213 那邊，就是從我們車子的上方跳下來才衝撞到我。
    」、「（問：所以警車部份很有可能是撞到，並不是刻意要
    撞的？）那應該有可能，因為警車的部份，我們那是偵防車
    ，偵防車就沒有黑白車的那種問題。」、「（問：當時被告
    是從你的哪個方向跑過來？）從我的右前方跳過來，他就是
    從前面跳過來，我往左邊移，我人當然也有移動，移動的時
    候要把他攔下來。」、「（問：是他主動來撞你嗎？）當然
    我移動我要去圍捕他，你說他主動來撞我也是可以，因為是
    我要去攔他，我要攔檢他，他的主觀意思就是要逃亡，就這
    麼簡單。」、「（問：所以你也是有動作？）我當然一定是
    要有動作。」、「（問：有沒有可能是因為你自己在抓的過
    程中，自己去跌倒或？）沒有，這個可以確認是他在掙扎的
    時候，把我弄跌倒的，不是我自己跌倒的。」、「（問：你
    有抓到他？）我有整個手抓到他的身體，之後甩開來的時候
    ，手才受傷的。」、「（問：當時你們在圍捕被告時，你們
    有無跟被告表明你們是警察？）有。」、「（問：什麼時候
    ？）就是他走出接近車子的時候，他一看到警察就直接上車
    了。」、「（問：所以你們一開始就跟他表明你們是警察了
    ，是嗎？）對。」、「（問：所以他很瞭解你們是警察的身
    份？）對，所以他第一個動作就上車了。」等語（見原審卷
    第126 頁反面至129 頁），核與證人即己○○之子戊○○於
    警詢中證稱：「（問：警方追捕嫌疑人過程有無衝撞？有無
    開槍？）我有聽到槍聲，後來看見嫌疑人往下跑，警察在後
    方追捕，陪同我到場的一個朋友蔡文智便駕駛他所有的7080
    -KY 號自小客車加入協助警方追捕，結果在新竹市○○路67
    9 巷內追捕到嫌疑人，蔡文智所駕駛的7080-KY 號自小客車
    也因追捕嫌疑人而撞壞了。」、「（問：警方當場查獲之45
    67-KV 號自小客車是否為你遭強盜之自小客車？）是。」等
    語（見臺灣新竹地方法院檢察署97年度偵字第4775號卷第10
    1 、102 頁），及被告於偵查中自承：伊一走到車上，他們
    一群人就說他們是警察，伊就嚇到趕快跑，因為伊是通緝犯
    ，他們有表明身分；「（問：為何不停車受檢，仍執意駕車
    逃離現場，並試圖衝撞警員及花圃及現場停放之重型機車？
    ）因為我被通緝。」等語（見97年度偵字第3961號卷第4、5
    頁），大致相符，此外，並有車號Q9-9213 號偵防車受損照
    片及現場照片42張（見臺灣新竹地方法院檢察署97年度偵字
    第4775號卷第60至81頁）、員警陳有國、羅銘煌、陳德清、
    鄭世聰製作之職務報告1 份（見同上卷第119 、120 頁），
    及員警陳有國之為恭紀念醫院診斷證明書l 份、受傷照片6
    張（見同上卷第121 至124 頁）等在卷可佐，足見證人陳有
    國上開所證應非虛言，而可採信。
  4.員警陳有國等人於初始即已向被告表明其等係「警察」之身
    分，且此情亦為被告所明知，被告卻仍執意駕駛上開車號45
    67-KV 號自小客車（即附表編號5 (1)被告強盜所得之車輛）
    衝撞員警，員警見狀即對該車輪胎開槍，經擊中該車輪胎洩
    氣後，被告仍執意駕車逃離，致該車失控撞擊民宅花園圍牆
    及停放之機車，又衝撞花圃及車號Q9-9213 號偵防車之後保
    險桿始停下；被告見狀旋即棄車逃逸，復於逃逸過程中，再
    以身體直接「衝撞」員警陳有國（並非陳有國自己跌倒），
    致陳有國倒地受傷，是被告斯時主觀上乃係為達其脫免逮捕
    之目的，始不惜以上開方式接續衝撞員警（含陳有國）及四
    周物品，其顯有妨害公務之主觀犯意及客觀犯行，至為昭然
    。被告之辯解顯與上開事證不符，應係事後卸責之詞，自不
    足採。
  (六)綜上所述，如附表所示之犯罪事實均屬事證明確，被告之犯
    行堪以認定，應予依法論科。
三、論罪科刑之理由：
  (一)罪名：
  1.被告就附表編號1 (1)所為，係犯刑法第321 條第1 項第2 款
    之加重竊盜罪。
  2.被告就附表編號1 (2)所為，係犯刑法第346 條第3 項、第1
    項之恐嚇取財未遂罪。
  3.被告就附表編號2 (1)、(2)所為，均係犯刑法第320 條第1項
    之竊盜罪。
  4.被告就附表編號3 所為，係犯刑法第321 條第1 項第2 款、
    第4 款之加重竊盜罪。
  5.被告就附表編號4 所為，係犯刑法第320 條第1 項之竊盜罪
    。
  6.被告就附表編號5 (1)所為，係犯刑法第330 條、第321 條第
    1 項第2 款、第3 款之加重強盜罪。
  7.被告就附表編號5 (2)所為，係犯刑法第135 條第1 項之妨害
    公務執行罪。
  (二)共犯：
  1.被告與綽號「阿傑」之成年男子間，就附表編號1 (1)、1 (2)
    、2 (1)、2 (2)部分，均有犯意聯絡及行為分擔，皆應論以共
    同正犯。
  2.被告與綽號「阿昌」之成年男子、綽號「阿美」之成年女子
    間，就附表編號3 部分，有犯意聯絡及行為分擔，應論以共
    同正犯。
  (三)罪數：
    被告所犯上開各罪，犯意各別，行為互殊，應予分論併罰。
  (四)累犯加重其刑：
    被告曾因贓物、違反槍砲彈藥刀械管制條例、偽造文書、脫
    逃及竊盜等案件，經法院分別判處有期徒刑4 月、3 月、5
    月、8 月及1 年2 月，合併定執行刑為有期徒刑2 年5 月確
    定，於94年5 月22日縮刑期滿執行完畢，有臺灣高等法院被
    告前案紀錄表在卷可憑，其於5 年以內故意再犯本件有期徒
    刑以上之各罪，均為累犯，應各依刑法第47條第1 項規定，
    加重其刑。
  (五)原審認被告犯如附表所示之罪，均事證明確，予以論罪科刑
    ，固非無見。惟按竊盜犯及與竊盜案件有關之贓物犯，其保
    安處分之宣告及執行，依本條例之規定；又應執行之刑未達
    1 年以上者，不適用本條例，竊盜犯贓物犯保安處分條例第
    1 條前段、第2 條第4 項定有明文。再按保安處分並非刑罰
    ，故刑法之數罪併罰之觀念，於保安處分並非當然有其適用
    ，且刑法第51條對於宣告多數保安處分之執行並無規定，故
    遇有數罪併罰經宣告多數保安處分之情形，自應依保安處分
    執行法第4 條之1 第1 項各款規定情形執行之，而無比照刑
    法第51條規定，另行定應執行之保安處分之必要（最高法院
    98年度台上字第3939號判決意旨參照）。經查，被告所犯附
    表編號1 (2)之恐嚇取財未遂罪、編號5 (1)之加重強盜罪及編
    號5 (2)之妨害公務執行罪均非屬竊盜犯贓物犯保安處分條例
    第1 條前段所定之罪，不得依該條例之規定宣告保安處分。
    原審判決引用竊盜犯贓物犯保安處分條例之規定宣告強制工
    作，惟未於理由欄內就此詳為說明，而諭知「...，各處如
    附表所示之刑。應執行有期徒刑拾伍年，並應於刑之執行前
    ，令入勞動場所強制工作年。」將不符合竊盜犯贓物犯保
    安處分條例之情形，一併諭知強制工作，顯與上開規定有違
    ，尚有未當。被告上訴否認犯罪，雖無可取，惟原判決既有
    上開可議之處，即屬無可維持，應由本院將原判決撤銷改判
    。
  (六)爰審酌被告有竊盜、妨害公務、妨害自由、毒品、恐嚇、脫
    逃、偽造文書、槍砲、贓物等多項前科，素行不佳，有臺灣
    高等法院被告前案紀錄表在卷可參，詎其於上開刑之執行完
    畢後，竟仍不知警惕，再犯如附表編號1 至5 之多次犯行，
    顯然無視於國家之刑罰規範，倘非加以嚴懲，顯難收刑罰之
    效；及其犯罪後飾詞否認，並屢屢欲將罪責完全推卸予姓名
    年籍均不詳之「阿傑」、「阿昌」及「阿美」等人，心存僥
    倖，自認可脫免法律之制裁，且於偵審中有計畫性地作有利
    於己之不實陳述，動機惡劣，復於如附表編號5 (1)部分加重
    強盜犯行之事證已然明確之情形下，仍企圖翻異前供，一再
    為事實上及法律上之爭執，虛耗有限之司法資源，犯後態度
    極為不佳，毫無任何悔意，各量處如附表所示之刑，並定其
    應執行之刑。
  (七)沒收：
    扣案之斜口鉗、鯉魚鉗各1 支，為被告所有供附表編號5 (1)
    之加重強盜犯行所用之物，業據被告於警詢中自承在卷（見
    臺灣新竹地方法院檢察署97年度偵字第4775號卷第26至28頁
    ），且核與證人己○○所證：伊確有看見被告攜帶鐵器等語
    大致相符，爰均依刑法第38條第1 項第2 款之規定，宣告沒
    收。
  (八)強制工作：
    本院審酌被告所犯本件如附表編號1 (1)、2 (1)、2 (2)、3 、
    4 所示之多次竊盜罪、加重竊盜罪部分，其犯罪動機、犯罪
    情節（包含竊取次數、各次使用之手段與竊得財物之價值）
    、常習性、嚴重性、危險性及對被告未來行為之期待性，併
    參酌被告前已有多次竊盜、贓物之犯行遭查獲並經判刑確定
    （此有臺灣高等法院被告前案紀錄表在卷可參），竟仍再犯
    本件上述多次竊盜、加重竊盜犯行等情，認為被告顯有犯罪
    之習慣，而有必要強制其從事勞動，學習一技之長及正確之
    謀生觀念，爰依竊盜犯贓物犯保安處分條例第3 條第1 項之
    規定，就所處刑度逾1 年以上之附表編號1 (1)、2 (2)、3 等
    三罪，諭知被告於刑之執行前，令入勞動場所強制工作3 年
    。
四、應適用之法律：
    據上論斷，應依刑事訴訟法第369 條第1 項前段、第364 條
    、第299 條第1 項前段，刑法第28條、第135 條第1 項、第
    320 條第1 項、第321 條第1 項第2 款、第3 款、第4 款、
    第330 條、第346 條第3 項、第1 項、第47條第1 項、第38
    條第1 項第2 款、第51條第5 款，竊盜犯贓物犯保安處分條
    例第3 條第1 項、第4 條、第5 條第1 項前段，判決如主文
    。
本案經檢察官庚○○到庭執行職務。
中    華    民    國    99    年    2     月    24    日
            刑事第十一庭  審判長法  官  郭  同  奇
                                法  官  許  冰  芬
                                法  官  陳  慧  珊
以上正本證明與原本無異。
附表編號5(1)部分得上訴。
其餘不得上訴。
如不服本判決應於收受送達後十日內向本院提出上訴書狀，其未
敘述上訴理由者，並得於提起上訴後十日內向本院補提理由書狀
（均須按他造當事人之人數附繕本）「切勿逕送上級法院」。
                                書記官  高  麗  淇
中    華    民    國    99    年    2     月    24    日
附表：
┌──┬─────┬───────────┬─┬─────────┬─────────┬──────┐
│編號│犯罪時間、│犯罪方法              │被│所得財物（新臺幣）│查獲經過          │主文欄（宣告│
│    │地點      │                      │害│                  │                  │刑）        │
│    │          │                      │人│                  │                  │            │
├──┼─────┼───────────┼─┼─────────┼─────────┼──────┤
│1(1) │民國96年11│丙○○與真實姓名年籍不│張│車號7317-MX 號自小│96年12月間，丙○○│丙○○共同犯│
│    │月19日中午│詳綽號「阿傑」之男子1 │潮│客車1 部及置於其內│駕駛前開竊得之自小│毀壞安全設備│
│    │12時58分許│人，共同基於竊盜之犯意│松│之卡號HＺ0000000000│客車在署立苗栗醫院│竊盜罪，累犯│
│    │，在新竹市│聯絡，以不詳之方式毀壞│  │734C號之中國石油股│前搭載黃文信（另經│，處有期徒刑│
│    │東區柴橋里│門鎖進入該住處竊取鑰匙│  │份有限公司VIP 加油│檢察官為不起訴處分│壹年肆月。並│
│    │明湖路648 │後（侵入住宅部分未據告│  │集點卡1 張。      │）時，黃文信趁陳文│應於刑之執行│
│    │巷41號。  │訴），再前往該住處車庫│  │                  │和不注意之際，竊取│前，令入勞動│
│    │          │，竊取乙○○所有、置放│  │                  │車內置放之上開張潮│場所強制工作│
│    │          │於車庫內之車號7317-MX │  │                  │松所有之中國石油股│年。      │
│    │          │號、馬自達廠牌銀色休旅│  │                  │份有限公司VIP 卡供│            │
│    │          │車1 輛（其內置放有張潮│  │                  │己加油集點兌換贈品│            │
│    │          │松所有之中國石油股份有│  │                  │使用，因而為警於97│            │
│    │          │限公司VIP 集點卡1 張）│  │                  │年2 月19日中午12時│            │
│    │          │，得手後據為己有。    │  │                  │5 分許，持搜索票於│            │
├──┼─────┼───────────┼─┼─────────┤黃文信位於苗栗縣公├──────┤
│1(2) │96年11月26│丙○○另與「阿傑」共同│張│無                │館鄉○○村○○路87│丙○○共同犯│
│    │日晚間8 時│基於恐嚇取財之犯意聯絡│潮│                  │號住處附近之黃文信│恐嚇取財未遂│
│    │40分許、同│，推由其中1 人以電話聯│松│                  │所有車號7355-RZ 自│罪，累犯，處│
│    │日晚間8 時│絡乙○○（共3 通），接│  │                  │小客車上，起出上開│有期徒刑捌月│
│    │56分許、96│續向乙○○恫稱：「你的│  │                  │中國石油股份有限公│。          │
│    │年11月28日│車在我這裡，你還要不要│  │                  │司VIP 集點卡1 張，│            │
│    │上午9 時12│？」（台語）等語，恐嚇│  │                  │經黃文信供述取得過│            │
│    │分許，在上│乙○○交付新臺幣（下同│  │                  │程後，始循線查獲上│            │
│    │址。      │）6 萬元贖回前開自小客│  │                  │情，並於97年2 月1 │            │
│    │          │車，致乙○○心生畏懼；│  │                  │日上午9 時40分許，│            │
│    │          │嗣經乙○○與之議價後，│  │                  │在苗栗縣獅潭鄉百壽│            │
│    │          │以5 萬元成交，並相約於│  │                  │村「馬鄰社」農路山│            │
│    │          │同月28 日 上午11時許在│  │                  │谷處，發現遭丙○○│            │
│    │          │新竹市○○路新光三越百│  │                  │焚燬之上開自小客車│            │
│    │          │貨前交易，惟屆時丙○○│  │                  │。                │            │
│    │          │、「阿傑」並未到場而未│  │                  │                  │            │
│    │          │得逞                  │  │                  │                  │            │
├──┼─────┼───────────┼─┼─────────┼─────────┼──────┤
│2(1) │96年12月26│丙○○與「阿傑」共同基│賴│車號0826-SF 號車牌│丙○○與不知情之孟│丙○○共同犯│
│    │日晚間7 時│於竊盜之犯意聯絡，以不│怡│2 面。            │繁榮（涉嫌竊盜案部│竊盜罪，累犯│
│    │許以前，在│詳之方式竊取壬○○所有│靜│                  │分，業經不起訴處分│，處有期徒刑│
│    │臺中縣后里│停放於該處、車號0826-S│  │                  │在案）相約於苗栗縣│捌月。      │
│    │鄉○○路62│F 號自小客車之車牌2 面│  │                  │苗栗市「國立聯合大│            │
│    │5 巷巷口。│，得手後據為己有，並將│  │                  │學」後門路口會面，│            │
│    │          │之懸掛於其等所竊取之上│  │                  │欲請孟繁榮駕駛自小│            │
│    │          │開乙○○所有車號7317-M│  │                  │客車幫忙載運上開竊│            │
│    │          │X號、馬自達廠牌之銀色 │  │                  │得物品，嗣於97年1 │            │
│    │          │廂型自小客車上。      │  │                  │月15日上午11時許，│            │
├──┼─────┼───────────┼─┼─────────┤丙○○與阿傑依約抵├──────┤
│2(2) │97年1 月15│丙○○另與「阿傑」，共│沈│遠東商業銀行紀念郵│達並與孟繁榮會面，│丙○○共同犯│
│    │日上午某時│同基於竊盜之犯意聯絡，│進│票（純金9999）1 張│惟丙○○與阿傑正將│竊盜罪，累犯│
│    │許，在新竹│駕駛該懸掛車號0826-SF │來│、手錶3 支（分別為│上開竊得物品搬運至│，處有期徒刑│
│    │縣峨眉鄉復│號車牌之馬自達廠牌、銀│  │SEIKO 、ZIPO、CITI│孟繁榮車上時，為行│壹年貳月。並│
│    │興村忠義街│色廂型自小客車，前往沈│  │ZEN 牌）、馬自達廠│經該處之員警劉喜陽│應於刑之執行│
│    │1之9號。  │進來住處，由「阿傑」負│  │牌自小客車鑰匙1 支│發覺可疑並前往盤查│前，令入勞動│
│    │          │責侵入甲○○住處，竊取│  │、手鐲1 個、Mio牌 │，並起出裝有上開部│場所強制工作│
│    │          │財物，並由丙○○負責幫│  │掌上型電腦1臺、臺 │分贓物之黑色手提包│年。      │
│    │          │忙搬運洋酒，得手後據為│  │灣光復50週年暨首屆│1 只，丙○○見狀，│            │
│    │          │己有，將之搬運至上開自│  │民選正副總統黃金紀│旋即與阿傑分別趁隙│            │
│    │          │小客車車廂內後，旋即一│  │念鈔3 張（面額各為│駕駛孟繁榮之自小客│            │
│    │          │同離去現場。          │  │1 千元）、50元硬幣│車及丙○○所竊得之│            │
│    │          │                      │  │8 個、20元硬幣2個 │上開自小客車各自離│            │
│    │          │                      │  │、10元硬幣21個、5 │開現場，經遭丙○○│            │
│    │          │                      │  │元硬幣2 個、1 元硬│留置現場之孟繁榮指│            │
│    │          │                      │  │幣30個（上開物品均│認後，始循線查獲上│            │
│    │          │                      │  │由甲○○領回）、金│情。              │            │
│    │          │                      │  │項鍊、金戒子、洋酒│                  │            │
│    │          │                      │  │、ACER電腦1 組、美│                  │            │
│    │          │                      │  │金、舊台幣。      │                  │            │
├──┼─────┼───────────┼─┼─────────┼─────────┼──────┤
│3   │97年5 月2 │丙○○與真實姓名年籍不│潘│桌上型電腦2 台、筆│警方調閱監視錄影帶│丙○○犯結夥│
│    │日下午3 時│詳綽號「阿昌」、「阿美│冠│記型電腦1 台（價值│畫面檢視後，始循線│3 人以上毀壞│
│    │許，在基隆│」之成年男女，結夥3 人│廷│各約2 萬元）、19吋│查獲。            │安全設備竊盜│
│    │市中正區新│共同基於竊盜之犯意聯絡│  │液晶螢幕及SONY牌數│                  │罪，累犯，處│
│    │豐街420 號│，持不詳之器具以不詳方│  │位相機各1 台（價值│                  │有期徒刑壹年│
│    │4樓。     │式破壞門鎖後侵入該處竊│  │各約1 萬元）、ADLI│                  │肆月。並應於│
│    │          │取財物，得手後據為己有│  │B 牌網狀黑白帽1 頂│                  │刑之執行前，│
│    │          │，並將之搬運至不知情之│  │（價值約1 千元）。│                  │令入勞動場所│
│    │          │丙○○女友王麗雯所駕駛│  │                  │                  │強制工作年│
│    │          │車號1175-QX 號自小客車│  │                  │                  │。          │
│    │          │上，逃離現場。        │  │                  │                  │            │
├──┼─────┼───────────┼─┼─────────┼─────────┼──────┤
│4   │97年6 月間│丙○○基於竊盜之犯意，│臺│600V交連PE電纜線1 │於97年7 月10日凌晨│丙○○犯竊盜│
│    │某日某時許│竊取台灣電力股份有限公│灣│條（長約1 公尺，線│0時50 分許，為警在│罪，累犯，處│
│    │，在苗栗縣│司所有之財物，得手後據│電│徑250MCM，業由員工│新竹市○○區○○路│有期徒刑柒月│
│    │轄境內某處│為己有並隨身攜帶，作為│力│張枝生領回）。    │6段679巷內查獲。  │。          │
│    │。        │防身之用。            │股│                  │                  │            │
│    │          │                      │份│                  │                  │            │
│    │          │                      │有│                  │                  │            │
│    │          │                      │限│                  │                  │            │
│    │          │                      │公│                  │                  │            │
│    │          │                      │司│                  │                  │            │
├──┼─────┼───────────┼─┼─────────┼─────────┼──────┤
│5(1) │97年6 月12│丙○○基於強盜之犯意，│葉│新台幣9 千元、港幣│同上，並扣得被告所│丙○○犯攜帶│
│    │日下午3 時│前往己○○住處，持客觀│秀│4 千元、人民幣3 千│有供上開犯罪所用之│兇器毀壞安全│
│    │許，在新竹│上對生命身體構成威脅、│金│元、鑲鑽白金戒子1 │斜口鉗、鯉魚鉗各1 │設備強盜罪，│
│    │市北區光華│足供兇器使用之鯉魚鉗、│、│只、黃金手環4 只、│支。              │累犯，處有期│
│    │二街72巷37│斜口鉗及活動扳手各1 支│楊│手錶2 支、小孩滿月│                  │徒刑玖年，扣│
│    │弄9 號。  │，先持斜口鉗剪斷該處屋│舜│金鎖片1 包、黃金項│                  │案之斜口鉗、│
│    │          │外之保全線路後，破壞大│霆│鍊1 條及戊○○所有│                  │鯉魚鉗各壹支│
│    │          │門門鎖後侵入屋內2 樓，│  │之車號4567 -KV號自│                  │，均沒收。  │
│    │          │再向己○○出示其所攜帶│  │小客車（含鑰匙）1 │                  │            │
│    │          │之其中1 支兇器（裝於其│  │輛。              │                  │            │
│    │          │所背負之背包內、部分鐵│  │                  │                  │            │
│    │          │器外露，其手始終握於該│  │                  │                  │            │
│    │          │部分鐵器上），並告以「│  │                  │                  │            │
│    │          │樓下還有2 人，現在跑路│  │                  │                  │            │
│    │          │」等語，以此脅迫之方式│  │                  │                  │            │
│    │          │，至使己○○不能抗拒，│  │                  │                  │            │
│    │          │而交付財物，丙○○得手│  │                  │                  │            │
│    │          │後，旋即駕駛上開強盜所│  │                  │                  │            │
│    │          │得之車號4567-KV 號自小│  │                  │                  │            │
│    │          │客車，逃離現場。      │  │                  │                  │            │
├──┼─────┼───────────┼─┼─────────┼─────────┼──────┤
│5(2) │97年7 月10│丙○○駕駛上開自小客車│陳│無。              │同上，後因民眾蔡文│丙○○犯妨害│
│    │日凌晨0 時│行經該處時，為接獲線報│有│                  │智加入合力追捕，始│公務執行罪，│
│    │50分許，在│、前往該處埋伏守候、依│國│                  │當場逮捕丙○○。  │累犯，處有期│
│    │新竹市香山│法執行職務之員警（依法│  │                  │                  │徒刑壹年。  │
│    │區○○路6 │令服務於國家所屬機關而│  │                  │                  │            │
│    │段679 巷內│具有法定職務權限者，為│  │                  │                  │            │
│    │。        │公務員）陳德清、鄭世聰│  │                  │                  │            │
│    │          │、陳有國、羅銘煌及新竹│  │                  │                  │            │
│    │          │市警察局第一分局蘭雅派│  │                  │                  │            │
│    │          │出所員警等人攔檢，此時│  │                  │                  │            │
│    │          │，丙○○為免自曝通緝犯│  │                  │                  │            │
│    │          │之身分，且為達脫免逮捕│  │                  │                  │            │
│    │          │之目的，竟基於妨害公務│  │                  │                  │            │
│    │          │之犯意，先以駕駛上開自│  │                  │                  │            │
│    │          │小客車衝撞攔檢員警之方│  │                  │                  │            │
│    │          │式，施強暴於員警，員警│  │                  │                  │            │
│    │          │見狀即對該車之輪胎開槍│  │                  │                  │            │
│    │          │，嗣經擊中該車輪胎洩氣│  │                  │                  │            │
│    │          │後，丙○○仍執意駕車逃│  │                  │                  │            │
│    │          │離，致該車失控撞擊民宅│  │                  │                  │            │
│    │          │花園圍牆及停放之機車，│  │                  │                  │            │
│    │          │又衝撞花圃及車號Q9-921│  │                  │                  │            │
│    │          │3 號偵防車之後保險桿始│  │                  │                  │            │
│    │          │停下。丙○○見狀旋即棄│  │                  │                  │            │
│    │          │車逃逸，復於逃逸過程中│  │                  │                  │            │
│    │          │，再以身體直接衝撞員警│  │                  │                  │            │
│    │          │陳有國之方式，施強暴於│  │                  │                  │            │
│    │          │陳有國，致陳有國倒地，│  │                  │                  │            │
│    │          │受有左手中指第2指節閉 │  │                  │                  │            │
│    │          │鎖性骨折、雙肘、右肩及│  │                  │                  │            │
│    │          │左膝多處挫擦傷之傷害（│  │                  │                  │            │
│    │          │傷害及毀損之部分，未據│  │                  │                  │            │
│    │          │告訴）。              │  │                  │                  │            │
└──┴─────┴───────────┴─┴─────────┴─────────┴──────┘
【附錄本件論罪科刑法條】
刑法第135條：
對於公務員依法執行職務時，施強暴脅迫者，處3 年以下有期徒
刑、拘役或3 百元以下罰金。
意圖使公務員執行一定之職務或妨害其依法執行一定之職務或使
公務員辭職，而施強暴脅迫者，亦同。
犯前二項之罪，因而致公務員於死者，處無期徒刑或7 年以上有
期徒刑；致重傷者，處3 年以上、10年以下有期徒刑。
刑法第320條：
意圖為自己或第三人不法之所有，而竊取他人之動產者，為竊盜
罪，處5 年以下有期徒刑、拘役或5 百元以下罰金。
意圖為自己或第三人不法之利益，而竊佔他人之不動產者，依前
項之規定處斷。
前二項之未遂犯罰之。
刑法第321條：
犯竊盜罪而有左列情形之一者，處6 月以上、5 年以下有期徒刑
：
一、於夜間侵入住宅或有人居住之建築物、船艦或隱匿其內而犯
    之者。
二、毀越門扇、牆垣或其他安全設備而犯之者。
三、攜帶兇器而犯之者。
四、結夥三人以上而犯之者。
五、乘火災、水災或其他災害之際而犯之者。
六、在車站或埠頭而犯之者。
前項之未遂犯罰之。
刑法第330條：
犯強盜罪而有第321 條第1 項各款情形之一者，處7 年以上有期
徒刑。
前項之未遂犯罰之。
刑法第346條：
意圖為自己或第三人不法之所有，以恐嚇使人將本人或第三人之
物交付者，處6 月以上5 年以下有期徒刑，得併科1 千元以下罰
金。
以前項方法得財產上不法之利益，或使第三人得之者，亦同。
前二項之未遂犯罰之。

司法院資訊處製作；財團法人民間司法改革基金會備份。
